臺灣臺東地方法院刑事判決
111年度原訴字第41號
聲  請  人  臺灣臺東地方檢察署檢察官
被      告  蘇崇瑋


            陳勇駿



            許世璋


            吳倢宇


            葉俊呈



            王冠傑



上列被告因傷害案件，經檢察官聲請簡易判決處刑（110年度調
偵字第43號），本院判決如下：
    主  文
本件公訴不受理。
    理  由
一、公訴意旨詳如聲請簡易判決處刑書之記載（如附件）。
二、按告訴乃論之罪，告訴人於第一審辯論終結前，得撤回其告
    訴，又告訴經撤回者，法院應諭知不受理之判決，並得不經
    言詞辯論為之，刑事訴訟法第238條第1項、第303條第3款、
    第307條分別定有明文。
三、本件被告蘇崇瑋、陳勇駿、許世璋、吳倢宇、葉俊呈及王冠
    傑因傷害案件，經檢察官認係涉犯刑法第277條第1項之傷害
    罪，然該罪依刑法第287條規定，須告訴乃論。茲被告等與
    告訴人陳家祥成立調解，告訴人並具狀撤回告訴等情，有本
    院民國110年5月6日調解筆錄、111年5月30日刑事聲請撤回
    告訴狀及本院公務電話紀錄表在卷可稽(見本院東原簡字卷
    第67至68頁、第145頁、第147頁)，依照前開法條之規定，
    爰不經言詞辯論，逕行諭知不受理之判決。
四、據上論斷，應依刑事訴訟法第303條第3款、第307條，判決
    如主文。
本案經檢察官曾揚嶺、馮興儒聲請簡易判決處刑。　
中　　華　　民　　國　　111 　年　　6 　　月　　7 　　日
                  刑事第一庭 審判長法  官  邱奕智
                                   法  官  陳偉達  
　　　　　　　　　                 法  官  施伊玶
以上正本證明與原本無異。
如不服本判決應於收受送達後20日內向本院提出上訴書狀，並應
敘述具體理由；其未敘述上訴理由者，應於上訴期間屆滿後20日
內向本院補提理由書（均須按他造當事人之人數附繕本）。「切
勿逕送上級法院」。告訴人或被害人對於本判決如有不服，請書
具不服之理由狀，請求檢察官上訴者，其上訴期間之計算係以檢
察官收受判決正本之日期為準。　　　　　　　　　　　
　　　　　　　　　                 書記官  劉嘉綸
中　　華　　民　　國　　111 　年　　6 　　月　　7 　　日

附件：
臺灣臺東地方檢察署檢察官聲請簡易判決處刑書
                                     110年度調偵字第43號
　　被　　　告　蘇崇瑋　男　34歲（民國00年0月00日生）
　　　　　　　　　　　　住臺東縣○○市○○路0巷0號
　　　　　　　　　　　　國民身分證統一編號：Z000000000號
　　　　　　　　陳勇駿　男　25歲（民國00年0月0日生）
　　　　　　　　　　　　住臺東縣○○市○○路0段00巷00弄                           00號
　　　　　　　　　　　　國民身分證統一編號：Z000000000號
　　　　　　　　許世璋　男　29歲（民國00年0月0日生）
　　　　　　　　　　　　住臺東縣○○市○○路00巷0號
　　　　　　　　　　　　國民身分證統一編號：Z000000000號
　　　　　　　　吳倢宇　男　28歲（民國00年00月00日生）
　　　　　　　　　　　　住臺東縣○○市○○路00號
　　　　　　　　　　　　國民身分證統一編號：Z000000000號
　　　　　　　　葉俊呈　男　25歲（民國00年0月00日生）
　　　　　　　　　　　　住臺東縣○○鄉○○00號
　　　　　　　　　　　　居臺東縣○○市○○路000巷0弄0號                           5樓
　　　　　　　　　　　　國民身分證統一編號：Z000000000號
　　　　　　　　王冠傑　男　31歲（民國00年0月0日生）
　　　　　　　　　　　　住臺東縣○○鄉○○0○0號
　　　　　　　　　　　　居臺東縣○○市○○路00號
　　　　　　　　　　　　國民身分證統一編號：Z000000000號
上列被告等因傷害案件，業經偵查終結，認為宜聲請以簡易判決
處刑，茲將犯罪事實及證據並所犯法條分敘如下：
　　　　犯罪事實
一、許世璋前因詐欺案件，經臺灣臺東地方法院以105年度原簡
    字第12號判決判處有期徒刑6月（5次）、3月（3月），合併
    定應執行刑有期徒刑11月確定，於民國106年9月16日執行完
    畢。詎其仍不知悔改，與蘇崇瑋、陳勇駿、許世璋、吳倢宇
    、葉俊呈、王冠傑於109年6月21日4時許，在臺東縣○○市○○○
    路000號之尋夢園小吃部內，因與陳家祥就座位問題發生口
    角，其等竟共同基於傷害之犯意聯絡，由蘇崇瑋以持木棍毆
    打之方式、陳勇駿以拳頭毆打之方式、許世璋以持拳頭及使
    用球棒毆打之方式、吳倢宇以持畚箕毆打之方式、王冠傑以
    持木棒毆打之方式、葉俊呈以持板模毆打之方式傷害陳家祥
    （蘇崇瑋等6人涉犯妨害秩序罪嫌另為不起訴處分），致陳
    家祥因而受有左側腓骨上端閉鎖性骨折、兩側膝部挫傷、右
    側膝部裂傷約1公分、下顎骨開放性骨折、左側髕骨閉鎖性
    骨折、左側腓骨閉鎖性骨折、右側小腿開放性傷口等傷害。
    嗣經陳家祥報警處理，而悉上情。
二、案經陳家祥訴由臺東縣警察局臺東分局報告偵辦。
　　　　證據並所犯法條
一、上揭犯罪事實，業據被告蘇崇瑋、陳勇駿、許世璋、吳倢宇
    、葉俊呈、王冠傑於警詢及偵查中均坦承不諱，核與證人即
    告訴人陳家祥於警詢及偵查之證述、證人劉建宏於警詢之證
    述相符，復有台東馬偕紀念醫院診斷證明書2份、刑案現場
    測繪圖、臺東縣警察局臺東分局扣押筆錄、臺東縣警察局臺
    東分局扣押物品目錄表各1份及監視器畫面翻拍影像暨現場
    照片9張等在卷可稽，足認被告之自白與事實相符，其犯嫌
    洵堪認定。
二、核被告蘇崇瑋、陳勇駿、許世璋、吳倢宇、葉俊呈、王冠傑
    所為，均係犯刑法第277條第1項傷害罪嫌。又被告6人就上
    開犯行間，有犯意聯絡及行為分擔，均請論以共同正犯。再
    被告許世璋前曾受如事實欄所示之有期徒刑執行完畢，有本署
    刑案資料查註紀錄表足參，其於5年以內故意再犯本案有期徒刑
    以上之罪，為累犯，請依刑法第47條第1項規定加重其刑。末
    扣案之本件球棒為被告許世璋所有，用以供本件傷害犯嫌所
    用之物，請依刑法第38條第2項規定宣告沒收之。
三、依刑事訴訟法第451條第1項聲請逕以簡易判決處刑。　　
　　此  　致
臺灣臺東地方法院臺東簡易庭
中　　華　　民　　國　 110　　年　　3 　　月　　3 　　日
                              檢 察 官    曾  揚  嶺
                              檢 察 官    馮  興  儒
本件正本證明與原本無異
中　　華　　民　　國　 110　　年　　3 　　月　　11　　日
                              書 記 官    蔡  明  珊
附錄本案所犯法條全文
中華民國刑法第277條
傷害人之身體或健康者，處 5 年以下有期徒刑、拘役或 50 萬
元以下罰金。
犯前項之罪，因而致人於死者，處無期徒刑或 7 年以上有期徒
刑；致重傷者，處 3 年以上 10 年以下有期徒刑。
　　　　　　　　　　　　　　　　　　　　　　　　　　　　
本件係依刑事訴訟法簡易程式辦理，法院簡易庭得不傳喚被告、
輔佐人、告訴人、告發人等出庭即以簡易判決處刑；被告、被害
人、告訴人等對告訴乃論案件如已達成民事和解而要撤回告訴或
對非告訴乃論案件認有受傳喚到庭陳述意見之必要時，請即另以
書狀向簡易法庭陳述或請求傳訊。